最  高  行  政  法  院  裁  定
                                     100年度裁字第1913號
上  訴  人  利騰服飾商行
代  表  人  吳梅蘭
訴訟代理人  林昇平
            李佳華
被 上訴 人  財政部臺灣省北區國稅局
代  表  人  吳自心
上列當事人間營業稅事件，上訴人對於中華民國100年4月27日臺
北高等行政法院99年度再字第132號判決，提起上訴，本院裁定
如下：
    主  文
上訴駁回。
上訴審訴訟費用由上訴人負擔。
    理  由
一、按對於高等行政法院判決之上訴，非以其違背法令為理由，
    不得為之，行政訴訟法第242條定有明文。依同法第243條第
    1項規定，判決不適用法規或適用不當者，為違背法令；而
    判決有同條第2項所列各款情形之一者，為當然違背法令。
    是當事人對於高等行政法院判決上訴，如依行政訴訟法第24
    3條第1項規定，以高等行政法院判決有不適用法規或適用不
    當為理由時，其上訴狀或理由書應有具體之指摘，並揭示該
    法規之條項或其內容；若係成文法以外之法則，應揭示該法
    則之旨趣；倘為司法院解釋或本院之判例，則應揭示該判解
    之字號或其內容。如以行政訴訟法第243條第2項所列各款情
    形為理由時，其上訴狀或理由書，應揭示合於該條項各款之
    事實。上訴狀或理由書如未依此項方法表明，或其所表明者
    與上開法條規定不合時，即難認為已對高等行政法院判決之
    違背法令有具體之指摘，其上訴自難認為合法。
二、上訴人於民國88年10月至91年12月間與英屬維京群島商漢登
    企業有限公司臺灣分公司訂定合作契約，收取租金收入合計
    新臺幣(下同)17,073,264元，未依規定給與憑證，經財政部
    臺北市國稅局(下稱臺北市國稅局)查獲，移由被上訴人審理
    違章成立，依稅捐稽徵法第44條之規定，按查明認定總額17
    ,073,264元處以5％之罰鍰計853,663元，上訴人申請復查，
    未獲變更，提起訴願遭決定駁回後，因未提起行政訴訟而確
    定。嗣上訴人於97年5月5日主張依行政程序法第128條及稅
    捐稽徵法第28條規定，申請撤銷上開罰鍰處分並退還溢繳稅
    款，經被上訴人以97年7月16日北區國稅宜縣三字第0970002
    338號函覆否准所請。上訴人不服，循序提起行政訴訟，經
    原審法院97年度訴字第3228號判決(下稱原確定判決)駁回，
    上訴人提起上訴，經本院98年度裁字第2051號裁定駁回確定
    。上訴人以原確定判決有行政訴訟法第273條第1項第14款再
    審事由，提起再審之訴，經原審法院98年度再字第125號判
    決(下稱再審確定判決)駁回，上訴人提起上訴，亦經本院99
    年度裁字第582號裁定駁回上訴確定在案。茲上訴人以再審
    確定判決有行政訴訟法第273條第1項第1款、第2款及第14款
    再審事由，提起再審之訴，經原審法院99年度再字第132號
    判決(下稱原判決)駁回後，遂提起本件上訴。
三、上訴人對於原判決提起上訴，雖主張：原判決認臺北市國稅
    局96年8月17日財北國稅法一字第0960244811號所附答辯狀
    及所附29張重核計算表重核租金為6,084,563元之證據方法
    業經審酌，惟其「證明力」不足，而為上訴人不利之判決，
    有行政訴訟法第243條第1項違背證據法則之違背法令及同條
    第2項第6款判決理由不備、理由矛盾之當然違背法令等語。
    惟經核其上訴理由，無非重申其在前程序之主張，就原審取
    捨證據、認定事實之職權行使事項，指摘其為不當，並就原
    審已論斷所不採者，復執陳詞指摘原判決不備理由或理由矛
    盾，而非具體表明原判決究竟有如何合於不適用法規或適用
    不當、或有行政訴訟法第243條第2項所列各款之情形，難認
    為已對原判決之如何違背法令有具體之指摘，依首開規定及
    說明，應認其上訴為不合法。
四、據上論結，本件上訴為不合法。依行政訴訟法第249條第1項
    前段、第104條、民事訴訟法第95條、第78條，裁定如主文
    。
中    華    民    國    100   年    8     月    4     日
                    最高行政法院第三庭
                        審判長法官  黃  璽  君
                              法官  楊  惠  欽
                              法官  吳  東  都
                              法官  陳  金  圍
                              法官  蕭  惠  芳

以  上  正  本  證  明  與  原  本  無  異
中    華    民    國    100   年    8     月    5     日
                              書記官  葛  雅  慎